【裁判字號】    90,易,30
【裁判日期】    901224
【裁判案由】    賭博
【裁判全文】
福建金門地方法院刑事判決                              九十年度易字第三號
    公  訴  人  福建金門地方法院檢察署檢察官
    被      告  辛○○
    被      告  甲○○
    被      告  丙○○
右列被告等因賭博案件，經檢察官提起公訴（九十年度偵字第二八、一二四號），本
院判決如左：
    主  文
辛○○、甲○○、丙○○共同連續意圖營利供給賭博場所，各處有期徒刑參月，如易
科罰金，均以參佰元折算壹日。
扣案之賭具大碗公一個、軍毯一條均沒收。
    事  實
一、辛○○、甲○○二人基於意圖營利提供賭博場所之概括犯意聯絡，自九十年一月
    二十二日至二十七日，連續由辛○○提供其所有位於金門縣金城鎮○○○路○段
    一六一巷十九號之住所及供應茶水、天九牌等，給予賭客賭博財物，賭客若有贏
    錢，則交付甲○○使用該賭場之代價新台幣（下同）一百元至數百元不等，辛○○並以每日一千元之代價僱用亦基於概括犯意聯絡之丙○○坐於在前開場所外面
    ，約一百公尺餘之辛○○所有車號WY-九六八七號自用小客車內，擔任把風之工
    作，發現有警察前來查緝時，即打辛○○之大哥大，通知場內之聚賭者逃避緝捕
    。嗣於九十年一月二十七日下午四時十五分許，經警察持福建金門地方法院檢察
    官所簽發之搜索票搜索前開場所時，當場查獲丙○○坐於辛○○所有車號WY-九
    六八七號自用小客車內及辛○○與己○○、戊○○、蔡輝勇賭博財物，並扣得賭
    具大碗公一個、軍毯一條。
二、案經金門縣警察局移送福建金門地方法院檢察署檢察官偵查起訴。
    理      由
一、訊據被告辛○○、甲○○均矢口否認右揭犯行，丙○○雖於偵查中坦認收取代價
    而為把風之行為，惟於本院審理中亦翻異前詞，否認把風之犯行。辛○○辯稱：
    有與朋友賭天九牌，但沒有提供賭博場所，警察說筆錄做完就可以回去；甲○○
  辯以：當時是過年，我覺得他們賭博給我吃紅，就像過年紅包一樣，警訊中我會
    說辛○○每次有收取數百元的抽頭，是因為警察說簽完名就可以趕快回家，筆錄
    的內容是他們講的，不是我說的；丙○○辯稱：辛○○說要去買狗，叫我在車內
    等他，當時我坐在駕駛座上，警察訊問時，因為過年，時間很晚了，警察說簽完
    名就可以回家，我沒有看就簽名了，警察沒有打我云云。惟查：
 （一）按被告之自白，非出於強暴、脅迫、利誘、詐欺、違法羈押、或其他不正之
       方法，且與事實相符者，方得為證據，刑事訴訟法第一百五十六條第一項定
       有明文，而所謂自白，乃指被告於偵查或審判上，就犯罪之事實，全部或一
       部承認之意，至偵查中之自白，應包括有調查犯罪職權之司法警察官之訊問在
       內（最高法院七十四年台上字第一五七八號判例參酌）。查被告辛○○、甲○○、丙○○雖於本院審理中均辯稱警訊係警察自己寫的，我沒有看就簽名
       了云云，並未提出任何自白不任意性之辯稱。本件所有被告於警察局進行偵
       訊時所錄製之偵訊錄音帶經本院於九十年八月三日勘驗該錄音帶結果，發現
       ，錄音過程中雖有多次停止錄音再啟動錄音，但並未有警察說早點承認可以
       早點回去或恐嚇之內容，錄音帶所顯示之內容與記載被告辛○○、甲○○、
       丙○○三人所為上開警訊供述之內容大致相同，有本院勘驗筆錄附卷可稽。
       此外，本院訊問查獲現場之福建省金門縣警察局警員亦即制作被告辛○○筆
       錄之警員庚○○到庭證稱：「（法官問：訊問辛○○的過程中錄音帶有部分
       有暫停之聲音，是何原因？）證人庚○○答：可能是訊問過程中有暫停去看
       其他嫌疑人之資料。（法官問：有無刑求被告？有無要求被告依照你們所預
       設問題回答？）證人庚○○答：沒有刑求。我們為釐清案情，他所回答之問
       題，重新詢問確定後才寫進筆錄中等語屬實，則被告辛○○、甲○○、丙○○三人在警察局所為之供述應係出於任意性，可資認定。此外，被告辛○○
       等三人上開犯行，亦經本院訊問查獲現場之福建省金門縣警察局亦即制作被
       告三人筆錄之警員庚○○、丁○○、乙○○到庭證稱：「（法官問：被告三
       人賭博案，是何人到現場？）證人三人均答：我們三人均有去。（法官問：
       當時如何知道辛○○有賭博之事情？）證人庚○○答：是有人報案，我們去
       現場勘查過才申請搜索票。（法官問：執行搜索時何人先進去被告辛○○之
       住處？）證人庚○○答：我們到現場時，前面有一條路，有一輛白色轎車停
       在路旁，丙○○坐在車子裡面，我們先抓住丙○○，之後，我們要衝進去時
       ，大門深鎖，請被告辛○○來開門，當時裡面有很多人，大約二十幾個人...
       ，. 我們進去時，已經沒有人在賭，但有查到一個大碗公，現場除抓到被告
       三人外，還有其他五、六人均有制作筆錄。」等語綦詳，此外，右揭事實中
       有關丙○○把風之部分，業據被告丙○○於警訊及於偵查中供承不諱（九十
       年度偵字第二八號偵查卷第八頁警訊筆錄、第三十頁偵訊筆錄參照），核與
       證人戊○○及蔡輝勇、己○○於警訊時所為供述相符（九十年度偵字第二八
       號偵查卷第十二頁、第十四頁筆錄、第十六頁偵訊筆錄參照），被告三人於
       審理中翻異前供，無非事後卸責之詞，不足採信。此外，復有查扣之賭具大
       碗公一個、軍毯一條等物可資佐證，被告之犯行，均堪以認定。
二、核被告辛○○、甲○○、丙○○所為，係犯刑法第二百六十八條之提供賭博場所
    罪，被告等於一定期間內，以同一手法，反復觸犯同一罪名，顯係基於概括之犯
    意為之，應依連續犯論以一罪並加重其刑。被告間有犯意之聯絡，行為之分擔，
    均為共同正犯。爰審酌被告犯罪之動機、目的、所受之刺激、手段、品行、智識
    程度、所生危害及犯罪後之態度等一切情狀，分別量處如主文所示之刑，並諭知
    易科罰金之折算標準，以資懲儆。扣案之賭具大碗公一個、軍毯一條分別係被告
    辛○○所有供犯罪所用之物，業據被告辛○○於本院審理時供明在卷，爰均併予
    宣告沒收。
據上論斷，應依刑事訴訟法第二百九十九條第一項前段，刑法第二百六十八條、第二
十八條、第五十六條、第三十八條第一項第二款、第四十一條第一項前段，罰金罰鍰
提高標準條例第一條前段、第二條，判決如主文。
本案經檢察官張世和到庭執行職務。
中    華    民    國      九十      年      十二    月    二十四        日
                                      福建金門地方法院刑事庭
                                          法  官  顏淑惠
右正本證明與原本無異。
如不服本判決應於送達後十日內向本院提出上訴狀。
                                          書記官  李成在
中    華    民    國      九十      年      十二    月    二十五        日
附錄本案論罪科刑法條全文
刑法第二百六十八條
意圖營利，供給賭博場所或聚眾賭博者，處三年以下有期徒刑，得併科三千元以下罰
金。


司法院資訊處製作；財團法人民間司法改革基金會備份。
